【裁判字號】    95,訴,256
【裁判日期】    950414
【裁判案由】    毒品危害防制條例
【裁判全文】
臺灣臺北地方法院刑事判決               95年度訴字第256號
公  訴  人  臺灣臺北地方法院檢察署檢察官
被      告  甲○○
選任辯護人  馮志剛律師
上列被告因違反毒品危害防制條例案件，經檢察官提起公訴（九
十四年度偵字第一九二七０號），被告於準備程序進行中就被訴
事實為有罪之陳述，經合議庭裁定改行簡式審判程序，判決如下
：
    主  文
甲○○共同轉讓第二級毒品未遂，處有期徒刑陸月，如易科罰金
，以佰元折算壹日。緩刑年。扣案之第二級毒品大麻壹包（
淨重肆肆陸點柒壹公克）沒收銷燬之，包裹大麻之外包裝壹只及
新臺幣貳萬伍仟元均沒收。
    事  實
一、甲○○明知大麻係毒品危害防制條例所規定之第二級毒品，
    不得非法轉讓及持有，竟與真實姓名年籍不詳綽號「小周」
    之成年男子共同基於轉讓第二級毒品大麻之犯意聯絡，由「
    小周」於民國九十四年十月十一日下午七時許撥打甲○○所
    有之0000000000號行動電話號碼，指示甲○○以
    新臺幣（下同）二萬五千元之代價，前往臺北市○○區○○
    路二段七八號之頂好超市門口，開啟置於該處之七號置物櫃
    並取出其內之大麻一包（淨重四四六點七一公克）後，前往
    對面之真鍋咖啡廳，將該等大麻無償轉讓與某真實姓名年籍
    不詳之成年人。嗣甲○○於同日下午七時四十分許，依指示
    前往上開處所開啟七號置物櫃並拿取其內之大麻一包（淨重
    四四六點七一公克）時，為警當場查獲，扣得大麻一包（淨
    重四四六點七一公克），並在該置物櫃內起獲甲○○所有、
    因其轉讓大麻所得之二萬五千元。
二、案經臺北市政府警察局大安分局報請臺灣臺北地方法院檢察
    署檢察官偵查起訴。
    理  由
一、前揭事實，業據被告甲○○於本院審理時坦承不諱（見本院
    九十五年三月六日審判筆錄），且扣案之片狀煙草一包，確
    含有大麻成分（淨重四四六點七一公克），此有法務部調查
    局九十四年十二月三十日調科壹字第０二０００七六００號
    鑑定通知書在卷足參（見毒偵卷第五三頁），並有在上址置
    物櫃內起獲之二萬五千元扣案可資佐證。本件事證明確，被
    告犯行洵堪認定，應予依法論科。
二、按大麻係毒品危害防制條例第二條第二項第二款所列之第二
    級毒品，不得非法轉讓及持有。被告於前揭時地依「小周」
    之指示拿取大麻欲無償轉讓他人，核其所為，係犯毒品危害
    防制條例第八條第二項、第五項之轉讓第二級毒品未遂罪。
    其持有第二級毒品大麻之低度行為，應為轉讓第二級毒品大
    麻之高度行為所吸收，不另論罪。其與「小周」間就前揭犯
    行有犯意聯絡及行為分擔，為共同正犯。又其轉讓大麻之數
    量為四四六點七一公克，已達行政院依同條例第八條第六項
    所頒訂之「轉讓持有毒品加重其刑之數量標準」第二條第二
    項所定之淨重十公克以上，依毒品危害防制條例第八條第六
    項規定，加重其刑。又其雖已著手於轉讓第二級毒品犯行之
    實施，然尚未將毒品交付他人，為未遂犯，應依刑法第二十
    六條前段之規定減輕其刑，並先加後減之。爰審酌被告並無
    前科，素行尚佳，正值壯年，竟不思以正途取財，擬非法轉
    讓毒品與他人，且數量甚鉅，戕害他人身心健康，影響社會
    治安，助長不良風氣，惟轉讓毒品之次數單一，且尚未交付
    毒品與他人即為警查獲，犯後復坦承犯行，知所悔悟，態度
    良好，且於本院審理時承諾捐款三萬元與財團法人創世社會
    福利基金會（見本院卷附之郵政劃撥儲金存款收據），公訴
    人亦當庭請求予以從輕量刑（見本院九十五年三月六日審判
    筆錄）等一切情狀，量處如主文所示之刑，並諭知易科罰金
    之折算標準。末查被告前未曾受有期徒刑以上刑之宣告，有
    卷附臺灣高等法院被告前案紀錄表可按（見本院卷），其因
    一時貪欲，短於思慮，偶罹刑典，經此罪刑之宣告後，當知
    所警惕，信無再犯之虞，本院認所宣告之刑以暫不執行為適
    當，爰併宣告緩刑三年，以啟自新。
三、扣案之大麻一包（淨重四四六點七一公克）係屬查獲之第二
    級毒品，應依毒品危害防制條例第十八條第一項前段沒收銷
    燬之；包裹大麻之外包裝一只（既得與毒品分別鑑秤其重量
    ，與毒品即無難以析離而無法個別宣告沒收之情事），係屬
    「小周」所有、供其與被告轉讓第二級毒品所用之物，二萬
    五千元則係被告所有、因轉讓大麻所得之財物，業據被告於
    本院審理時供明在卷（見本院九十五年三月六日審判筆錄）
    ，均應依同條例第十九條第一項前段沒收之。
據上論斷，應依刑事訴訟法第二百七十三條之一第一項、第二百
九十九條第一項前段，毒品危害防制條例第八條第二項、第五項
、第六項、第十八條第一項前段、第十九條第一項前段，刑法第
十一條前段、第二十八條、第二十六條前段、第四十一條第一項
前段、第七十四條第一款，罰金罰鍰提高標準條例第二條，判決
如主文。
本案經檢察官黃文明到庭執行職務
中    華    民    國  九十五  年    四    月   十四   日
                  刑事第八庭  法  官  陳芃宇
以上正本證明與原本無異。
如不服本判決，應於判決送達後10日內，向本院提出上訴狀。
                              書記官  周小玲
中    華    民    國  九十五  年    四    月   十四   日
附錄本案論罪科刑法條全文：
毒品危害防制條例第8條
轉讓第一級毒品者，處 1 年以上 7 年以下有期徒刑，得併科新
臺幣 1 百萬元以下罰金。
轉讓第二級毒品者，處 6 月以上 5 年以下有期徒刑，得併科新
臺幣 70 萬元以下罰金。
轉讓第三級毒品者，處 3 年以下有期徒刑，得併科新臺幣 30 萬
元以下罰金。
轉讓第四級毒品者，處 1 年以下有期徒刑，得併科新臺幣 10 萬
元以下罰金。
前四項之未遂犯罰之。
轉讓毒品達一定數量者，加重其刑至二分之一，其標準由行政院
定之。


司法院資訊處製作；財團法人民間司法改革基金會備份。
